# 请教陈老师，关于业务合并

提问人：飘零的叶子 时间：2010-03-11 16:53:13
如果一家企业从另外一家正常经营的企业收购了其全部或绝大部分的生产设备，请问这属于企业合并-业务合并的范畴吗？

回答人：chenyiwei
回复 楼主 飘零的叶子 的帖子请对照《企业会计准则讲解 2008 》、财会函[2008]60号和财会便[2009]17号的规定，判断被收购资产是否构成一项业务，即具有投入、加工处理过程和产出三要素。这个主观性可能比较强。你可以从其他方面综合考虑，例如被购买的设备能否组成一个完整的生产流程；是否接收被购买方的相关员工和尚未履行完毕的合同；这样交易安排的目的（例如是否为了规避法律风险而仅收购相关经营性资产）；等等。